【裁判字號】    97,聲,712
【裁判日期】    970418
【裁判案由】    沒入保證金
【裁判全文】
臺灣桃園地方法院刑事裁定               97年度聲字第712號
抗  告  人  臺灣桃園地方法院檢察署檢察官
即聲請人
受  刑  人  甲○○
即  被  告
具  保  人  乙○○
                      號
上列抗告人即聲請人因聲請沒入保證金案件，不服本院於中華民
國97年3 月28日所為97年度聲字第712 號之裁定，提起抗告，本
院裁定如下：
    主  文
原裁定撤銷。
乙○○繳納之保證金新臺幣貳萬元沒入之。
    理  由
壹、抗告部分：
一、抗告意旨略以：受刑人即被告甲○○經臺灣桃園地方法院檢
    察署依其住所、居所傳喚均未到案執行一節，有送達回證、
    法務部戶役政連結作業系統個人戶籍資料、法務部全國檢察
    官線上查詢刑案人犯在監所最新資料報表等在卷可稽。另具
    保人乙○○亦經同署傳喚應帶同被告遵期到案接受執行，其
    並未帶同被告到案執行等情，亦有本署送達證書影本等件在
    卷可參。又同署確實已對被告之住所「桃園縣龜山鄉陸光三
    村459 之28號」，以及其居所「桃園縣龜山鄉○○路25號2
    樓」2 址為拘提，而拘提未著之事實，有拘票及警員報告書
    各2 份附卷可考。是被告經合法傳喚未到、拘提未著，顯已
    逃匿之事實甚明，爰請將原裁定撤銷等語。
二、按原審法院認為抗告有理由者，應更正其裁定，刑事訴訟法
    第408 條第2 項前段定有明文。
三、經查，被告經聲請人依其住所、居所傳喚、拘提均未到案執
    行，此有送達回證、拘票、法務部戶役政連結作業系統個人
    戶籍資料、法務部全國檢察官線上查詢刑案人犯在監所最新
    資料報表等在卷可稽。另聲請人依具保人之住所傳喚具保人
    帶同被告遵期到案接受執行，惟具保人亦未帶同被告到案執
    行，亦有臺灣桃園地方法院檢察署送達證書影本等件在卷可
    參，足見被告已經逃匿，準此，抗告人以被告業已逃匿為由
    聲請沒入具保人繳納之保證金，洵屬有據。本院前認聲請人
    漏未依法拘提被告，顯有誤認。故本院於97年3 月28日以裁
    定駁回抗告人之聲請，於法即有未合，是本件抗告為有理由
    ，應由本院將原裁定撤銷，如主文第1 項所示。
貳、原聲請案件部分：
一、聲請意旨略以：上列具保人乙○○因受刑人即被告甲○○犯
    毒品危害防制條例案件，經本院裁定之保證金額新臺幣2 萬
    元，出具現金保證後，將被告釋放，茲因該被告逃匿，依刑
    事訴訟法第118 條之規定，應沒入具保人繳納之保證金，爰
    依刑事訴訟法第121 條第1 項規定，聲請沒入具保人繳納之
    保證金等語。
二、按具保之被告逃匿者，應命具保人繳納指定之保證金額，並
    沒入之。不繳納者，強制執行。保證金已繳納者，沒入之；
    受死刑、徒刑或拘役之諭知，而未經羈押者，檢察官於執行
    時，應傳喚之；傳喚不到者，應行拘提，刑事訴訟法第118
    條第1 項、第469 條第1 項分別定有明文。
三、經查，被告經聲請人依其住所、居所傳喚、拘提均未到案執
    行，此有送達回證、拘票、法務部戶役政連結作業系統個人
    戶籍資料、法務部全國檢察官線上查詢刑案人犯在監所最新
    資料報表等在卷可稽。另聲請人依具保人之住所傳喚具保人
    帶同被告遵期到案接受執行，惟具保人亦未帶同被告到案執
    行，亦有臺灣桃園地方法院檢察署送達證書影本等件在卷可
    參，足見被告已經逃匿，爰更正原裁定如主文第2 項所示。
參、爰依刑事訴訟法第408 條第2 項前段、第118 條、第121 條
    第1 項，裁定如主文。
中    華    民    國    97    年    4     月    18    日
                  刑事第十二庭  法  官 林靜梅
以上正本證明與原本無異。
如不服本裁定,應於送達後5 日,內向本院提出抗告狀。
                                書記官 廖宜政
中    華    民    國    97    年    4     月    18    日


司法院資訊處製作；財團法人民間司法改革基金會備份。
